【裁判字號】    88,易,2474
【裁判日期】    890104
【裁判案由】    傷害等
【裁判全文】
臺灣臺北地方法院刑事判決                        八十八年度易字第二四七四號
    公  訴  人  臺灣臺北地方法院檢察署檢察官
    被      告  丁○○
              （原名鄭
                秀娜）
    選任辯護人  翁方彬
右列被告因傷害等案件，經檢察官提起公訴（八十八年度偵字第八一九號），本院判
決如左：
    主      文
丁○○（原名鄭秀娜）傷害人之身體，處拘役貳拾日，如易科罰金，以參佰元折算壹
日。又以加害生命之事，恐嚇他人致生危害於安全，處拘役參拾日，如易科罰金，以
參佰元折算壹日。應執行拘役肆拾日，如易科罰金，以參佰元折算壹日。
    事      實
一、丁○○（原名鄭秀娜）曾向台灣台北地方法院檢察署指述乙○○涉有偽造文書罪
    嫌，二人因此涉訟發生糾紛，竟於民國八十七年十二月二十九日上午十一時許，
    於台灣台北地方法院檢察署八十七年度偵字第二四六六五號偽造文書一案偵查庭
    訊甫結束，步出偵查庭外時，一時情緒失控，在上開檢察署第十四偵查庭外，以
    閩南語對乙○○恫嚇稱：「你的公司如不想開了，我會讓你死得很難看」等語，
    以此加害生命之事恐嚇乙○○，致乙○○心生畏懼，而生危害於安全。嗣因甲○○上前制止，並對其攝影，丁○○乃與甲○○拉扯，並另基於傷害之犯意，同時
    出手毆打甲○○、與出面勸架之乙○○，致甲○○受有眉間臉部裂傷（一乘零點
    一乘零點一公分）、右耳下挫傷（二乘二公分），乙○○則受有頭部外傷合併頭
    皮下血腫（約三乘三公分）等傷害。
二、案經被害人乙○○、甲○○訴請台灣台北地方法院檢察署檢察官偵查起訴。
    理      由
一、訊據被告丁○○矢口否認有上開恐嚇及傷害犯行，辯稱：當天步出偵查庭外，因
    甲○○對其拍照，伊即伸手去抓相機背帶，欲拉扯相機，並未恐嚇乙○○，更未
    毆打甲○○、乙○○，僅因乙○○以皮包打伊肩膀，伊以皮包回擊時，稍微碰觸
    乙○○的左臉等語。惟查：右揭事實，業據告訴人乙○○、甲○○於偵審中指述
    甚詳；告訴人二人於八十七年十二月二十九日上午案發後，立即至馬偕紀念醫院
    驗傷結果，確分別受有如事實欄所載之傷害，亦有馬偕紀念醫院八十七年十二月
    二十九日出具之診字第一四一九號、一四二○號甲種診斷證明書附卷可稽。告訴
    人二人所提驗傷診斷書之核發日期與其等指訴犯罪事實之時間經核與常情相符；
    且上述診斷書記載之受傷情形與告訴人等所指被告出手毆擊之方法吻合，應非虛
    偽。參以：被告於本院調查期日自承：其以皮包回擊時，有碰到乙○○之臉部，
    ... 當天在偵查庭外爭吵，講話很大聲等語甚詳（本院八十八年九月二十三日訊
    問筆錄參照）；被告聲請訊問之證人丙○○於偵查中結證稱：被告有與甲○○拉
    扯等情明確（偵查卷第十四頁參照），於本院亦證稱：聽到被告與陳女大聲爭吵
    等語；顯見告訴人二人所受傷害均係被告基於反擊之傷害犯意出手毆擊所致，且
    案發當時，被告曾與告訴人等發生嚴重之言語及肢體衝突，是告訴人指述被告當
    時口出惡言恐嚇，尚與一般人生活經驗相符。況告訴人二人歷次於偵審中自由連
    續之陳述，對於本案案發情節之描述均甚具體、詳盡，且言詞表達方式亦非千篇
    一律而有事後捏造記誦之嫌，足認其等指述情節與事實相符。被告空言辯稱：伊
    未碰觸告訴人二人，亦未出言恐嚇云云，顯係犯後卸責之詞，並不足採。本件事
    證明確，被告犯行洵堪認定。
二、核被告所為，係犯刑法第二百七十七條第一項之傷害罪及同法第三百零五條之恐
    嚇罪。被告於與告訴人二人爭執間，同時出手毆擊其二人成傷，係以一傷害行為
    侵害二人之身體法益，為同種想像競合，以一傷害罪處斷。查被告係因與乙○○
    涉訟糾紛，而出言以加害生命之事恐嚇乙○○，後因見甲○○對其攝影，乃另起
    意與之拉扯，出手毆人成傷，所犯二罪之犯意個別，行為互殊，應予分論併罰；
    公訴人認被告所犯二罪有方法結果之牽連關係，容有誤會。爰審酌被告因與乙○○有涉訟糾紛即出言恐嚇對方，並因甲○○對其攝影即出手毆人成傷，危害他人
    安全，侵害身體法益，惟被害人所受傷害面積不大，情節非重，且被告係因偵查
    庭訊甫結束，情緒失控，一時失慮而為本件犯行，及其犯罪動機、手段、犯後態
    度等一切情狀，分別量處如主文所示之刑，各諭知易科罰金之折算標準，並定其
    應執行之刑，且諭知易科罰金之折算標準。
據上論斷，應依刑事訴訟法第二百九十九條第一項前段，刑法第二百七十七條第一項
、第三百零五條、第五十五條、第四十一條、第五十一條第六款，罰金罰鍰提高標準
條例第一條、第二條前段，判決如主文。
本案經檢察官戴文亮到庭執行職務
中      華      民      國    八十九    年      一      月      四      日
                                      臺灣臺北地方法院刑事第八庭
                                          法  官  朱  瑞  娟
右正本證明與原本無異
如不服本判決，應於判決送達後十日內，向本院提出上訴狀。
                                          書記官  葉  金  發
中      華      民      國    八十九    年      一      月      十      日
附錄本案所犯法條全文
刑法第二百七十七條
一傷害人之身體或健康者，處三年以下有期徒刑，拘役或一千元以下罰金。
二犯前項之罪，因而致人於死者，處無期徒或七年以上有期徒刑，致重傷者，處三年
  以上、十年以下有期徒刑。
刑法第三百零五條
以加害生命、身體、自由、名譽、財產之事恐嚇他人，致生危害於安全者，處二年以
下有期徒刑、拘役或三百元以下罰金。


司法院資訊處製作；財團法人民間司法改革基金會備份。
